臺灣高等法院高雄分院刑事判決　　　　100年度上易字第799號
　　　　　　　　　　　　　　　　　　100年度上易字第800號
上　訴　人
即　被　告　黃正男
上列上訴人因竊盜案件，不服臺灣高雄地方法院100 年度審易字
第1590、1934號中華民國100 年7 月11日第一審判決（起訴案號
：臺灣高雄地方法院檢察署100 年度偵字第3348、6307、13403
號），提起上訴，本院判決如下：
     主  文
上訴駁回。
     理  由
一、按不服地方法院之第一審判決而上訴者，須提出上訴書狀，
    並應敘述具體理由，上訴書狀未敘述上訴理由者，應於上訴
    期間屆滿後20日內補提理由書於原審法院。逾期未補提者，
    原審法院應定期間先命補正。但上訴書狀已敘述理由，惟所
    敘述者非屬具體理由，則屬不符上訴之法定程式，由第二審
    法院以其上訴不合法律上程式，判決駁回，不生定期命補正
    之問題，刑事訴訟法第350 條第1 項、第361 條、第362 條
    、第367 條定有明文。
二、次按，上開所稱「上訴書狀應敘述具體理由」，係指須就不
    服之判決為具體之指摘而言，如僅泛稱原判決認事用法不當
    或採證違法、判決不公等，均非具體理由（法院辦理刑事訴
    訟案件應行注意事項第162 點參照）；復按所謂具體理由，
    必係依據卷內既有訴訟資料或提出新事證，指摘或表明第一
    審判決有何採證認事、用法或量刑等足以影響判決本旨之不
    當或違法，而構成應予撤銷之具體事由，始克當之（例如：
    依憑證據法則具體指出所採證據何以不具證據能力，或依憑
    卷證資料，明確指出所為證據證明力之判斷如何違背經驗、
    論理法則）；倘僅泛言原判決認定事實錯誤、違背法令、量
    刑失之過重或輕縱，而未依上揭意旨指出具體事由，或形式
    上雖已指出具體事由，然該事由縱使屬實，亦不足以認為原
    判決有何不當或違法者（例如：對不具有調查必要性之證據
    ，法院未依聲請調查亦未說明理由，或援用證據不當，但除
    去該證據仍應為同一事實之認定），皆難謂係具體理由，俾
    與第二審上訴制度旨在請求第二審法院撤銷、變更第一審不
    當或違法之判決，以實現個案救濟之立法目的相契合，並節
    制濫行上訴」（最高法院97年度台上字第892 號判決意旨參
    照）。是如上訴理由書狀並未依據卷內訴訟資料，具體指摘
    原判決認事用法有何違法或不當之情形，即屬上訴未敘述具
    體理由。
三、另按刑之酌減、量定及定執行刑等，為法院依實體法或程序
    法等相關規定，得依職權審酌、自由裁量之事項，不得任意
    指摘，必須具體表明原審判決所為自由裁量之行使，未合乎
    法律之目的，違背內部性界限，而屬權利濫用之違法，或違
    反比例原則、平等原則、公平正義等法則，始足當之，否則
    非屬具體理由，可逕由程序上予以駁回（最高法院71年3 月
    2 日71年度第3 次刑事庭會議決議三之意旨參照）。
四、本件上訴人即被告黃正男（下稱被告）因犯竊盜罪、加重竊
    盜罪，共7 罪，累犯，經原審各判處有期徒刑6 月、1 年、
    6 月、10月，6 月、6 月、1 年，定應執行刑為有期徒刑4
    年4 月在案。而被告於上訴期間之100 年7 月22日經由執行
    機關法務部矯正署高雄第二監獄向原審法院提出上訴狀，上
    訴理由略以：「一審判決附表編號5 、6 （即被害人謝幸容
    、林健煌部分），並無任何直接證據證明該2 件竊盜案係被
    告所為犯行，且被告在警詢中原本是否認上述2 件竊盜案是
    自己所為，僅承認附表6 之筆記型電腦是被告在跳蚤市場以
    一萬元代價購得，但之後因思及不想浪費司法資源，因而全
    部均予認罪，請求從輕量刑。但原判決卻仍量處被告有期徒
    刑4 年4 月，被告覺得量刑太重，被告已全部認罪，且對自
    己行為也深感後悔，對被害人也深感抱歉，爰提起上訴請求
    撤銷改判，從輕量刑。」等語。
五、經查：
  (一)原審就被告基於意圖為自己不法所有之竊盜犯意，先後於原
    判決附表所示之時間、地點，以附表所示之方式，竊取如附
    表所示之財物等犯罪事實，於判決中已詳述：「上揭事實，
    業據被告於本院審理時供承不諱，核與證人即被害人楊養和
    、張敦珍、鄧柏育、許美津、李崑銓、林健煌於警詢中、證
    人即被害人林健煌、謝幸容於警詢及偵查中之證述大致相符
    ，並有高雄市政府警察局100 年2 月1 日高市警鑑字第1000
    009043號鑑定書、高雄市政府警察局小港分局小港派出所陳
    報單、受理各類案件紀錄表、受理刑事案件報案三聯單、高
    雄市政府警察局小港分局漢民路派出所一般陳報單、高雄市
    政府警察局車輛尋獲電腦輸入單、行照影本各1 份、贓物認
    領保管單共5 紙、高雄市政府警察局小港分局扣押筆錄、扣
    押物品目錄表各2 份、失車- 案件基本資料詳細畫面報表、
    高雄巿政府警察局車輛尋獲電腦輸入單各1 份、照片45張、
    路口監視器翻拍畫面12張、發票及購買證明各1 份附卷可參
    ，是被告之任意性自白核與事實相符，洵堪採為論罪科刑之
    依據。」等認定事實之證據及得心證之理由（見原判決書理
    由欄第2 項所載）。
  (二)核原審就上開各項事實之認定及論罪科刑之法律適用，並無
    違誤，被告上訴意旨既未依據卷內既有訴訟資料或提出新事
    證，指摘或表明原審判決有何採證認事、用法或量刑等足以
    影響判決本旨之不當或違法，而構成應予撤銷之具體事由，
    亦未就原審所依憑之證據法則，具體指出所採證據何以不具
    證據能力，更未依本案卷證資料，明確指出所為證據證明力
    之判斷，有如何違背經驗、論理法則之情事，徒就其於原審
    已認罪之犯行，辯稱係因不願浪費司法資源而致認罪云云，
    且原判決已審酌「被告正值青壯之年，卻不思以正當途徑獲
    取財物，僅因缺錢，又無工作，即分別以如附表所示之方式
    ，竊取他人財物，破壞他人對財產權之支配，並侵害被害人
    之住家安寧，危害社會治安，所為實有不該，且事發至今均
    未與被害人和解，僅部分所竊之物由被害人領回，有贓物認
    領保管單共5 紙可參，難認被告有悔改之意，況被告已有多
    次竊盜紀錄，猶不思警惕，再次犯本件竊盜罪，素行顯然不
    佳，惟念其犯後坦承犯行，態度尚可，暨其犯罪動機、目的
    、手段、所生損害、所竊取財物之價值等一切情狀」等刑法
    第57條規定有關科刑裁量事項而就各次犯行分別判處有期徒
    刑6 月、1 年、6 月、10月，6 月、6 月、1 年，並定應執
    行刑為有期徒刑4 年4 月，經核就量刑審酌事項已予具體詳
    酌記載，並無罪刑不相當，亦無輕重失衡違反平等、比例等
    原則之情，是依被告之上訴理由書狀，並未依據卷內訴訟資
    料，具體指摘原判決認事用法有何違法或不當之情形，本件
    上訴自屬未敘述具體理由。
六、綜上所述，被告黃正男具狀雖形式上提出上開上訴理由，惟
    所具之上訴理由均不足以認為原判決關於量刑之自由裁量行
    使，有何未合乎法律之目的，違背內部性界限，而屬權利濫
    用之違法，或違反比例原則、平等原則、公平正義等法則；
    又被告上訴理由並未提出新事證指摘或表明原判決量刑有何
    不當或違法，而構成應予撤銷之具體事由，且被告於上訴期
    間屆滿後之20日內（被告於100 年7 月15日收受原審判決，
    見原審卷第51頁），未再補提其他上訴具體理由，則被告之
    上訴自與刑事訴訟法第361 條第2 項所稱「具體理由」顯非
    相當，足認被告之上訴，違背法律上之程式，應由本院依同
    法第367 條前段、第372 條規定，不經言詞辯論，判決如主
    文。
中    華    民    國   100    年    8     月    19    日
              刑事第三庭    審判長法  官  莊崑山
                                  法  官  張意聰
                                  法  官  莊松泉
以上正本證明與原本無異。
本件判決不得上訴。
中    華    民    國   100    年    8     月    19    日
                                  書記官  張雲義